Inventaris van het archief van het Genootschap voor Leraren aan de Nederlandse Gymnasia, Lycea en Athenea [opgericht 1830], 1830-1980
Nationaal Archief, Den Haag
- Stukken betreffende bijzondere onderwerpen, 2.
  - Taken, 2.2
    - Belangenbehartiging van de leden, 2.2.2
      - Algemeen Sociaal beleid, 2.2.2.1
        - Diversen, 2.2.2.1.5
          - Briefwisseling met het Sociologisch Instituut van de Nederlandse Economische Hogeschool betreffende een onderzoek naar het functioneren van de Nederlandse lerarenverenigingen., 1968-1970; 273; 1 omslag
          - Briefwisseling met de Stichting Interuniversitair Instituut voor Sociaal-Wetenschappelijk Onderzoek, betreffende een enquête naar de aard en de functie van de wetenschappelijke en beroepsverenigingen in Nederland., 1968, 1970; 274; 1 omslag
      - Individuele belangen, 2.2.2.2
        - Dossiers inzake de behartiging van de belangen van individuele personen., 1922-1971; 275-276; 2 pakken
          De dossiers liggen in alfabetische volgorde op naam van de betrokken persoon.
          - A-R., 275
          - S-Z., 276
        - Stukken betreffende verzoeken van leraren om belangenbehartiging en bemiddeling inzake salaris- en rechtspositie., 1953-1972; 444-451; 8 omslagen
          Binnen deze serie zijn correspondentiedossiers gevormd in volgorde van aanhangigmaking door stukken met plakband aan elkaar te plakken. Dossiers kunnen daarom in volgende jaren eindigen. Verzoeken die hebben geleid tot het verstrekken van inlichtingen zijn vernietigd.
          - 1953-1957, 444
          - 1959-1960, 445
          - 1961-1962, 446
          - 1962-1963, 447
          - 1965-1967, 448
          - 1968, 449
          - 1969, 450
          - 1970-1972, 451
        - Stukken betreffende processen van leraren voor het ambtenarengerecht., 1961-1964; 452
          De stukken zijn door vocht deels onleesbaar geworden en deels aaneengekleefd. Zij kunnen niet dan na restauratie door het publiek worden geraadpleegd.
      - Steunfonds, 2.2.2.3
        Het Reserve- en steunfonds werd in 1933 opgericht. Het verleende volgens het reglement financiële hulp aan leden van het genootschap en hun nabestaanden, die door omstandigheden buiten hun schuld in materiële mogelijkheden waren geraakt. Deze steun kon bestaan uit schenkingen, maar veelal ook uit al dan niet renteloze leningen. Met name zijn er voorschotten op sociale uitkeringen verleend, die bij de opheffing van het genootschap nog verrekend dienden te worden.
        - Ingekomen en minuten van uitgaande stukken betreffende het Steunfonds, met reglement van het fonds., 1933-1937, 1940, 1941, 1944, 1948 en z.j.; 277; 1 omslag
        - Stukken betreffende de verstrekking van leningen en verlening van steun aan leden en nabestaanden., 1953-1972; 278; 1 omslag
    - Zaken van afzonderlijke scholen, 2.2.3
      - Stukken betreffende knoeierijen bij het eindexamen op het gymnasium te Doetinchem en een daaruit voortkomende enquête., 1904-1906 en z.j; 279; 1 omslag
      - Stukken betreffende de salarisveranderingen voor leraren aan diverse scholen., 1918-1920; 280; 1 omslag
      - Stukken betreffende de rijkssubsidieregeling ten behoeve van de gymnasia en hogereburgerscholen te Arnhem., 1923; 281; 1 omslag
      - Stukken betreffende de klacht van het Christelijk Lyceum te Zutphen over een pamflet ter verdediging der Openbare School, uitgegeven met medewerking van de afdeling Zutphen van het genootschap., 1928; 282; 1 omslag
      - Stukken betreffende de wijziging van de verordening inzake het Stedelijk Gymnasium te Gorinchem., 1929, 1930; 283; 2 stukken
      - Verzoekschrift om subsidie voor het Lorentz-lyceum te Eindhoven., 1931; 284; 1 stuk
      - Ingekomen brieven van J.W. Hovenkamp te Nijmegen, rector aan het Stedelijk Gymnasium te Nijmegen, betreffende de klassensplitsing aldaar., 1932 en z.j.; 285; 1 omslag
      - Stukken betreffende het voornemen van Burgemeesters en Wethouders te Zaandam om het Grieks en Latijn in de 5e en 6e klasse van de gymnasiale afdeling van het lyceum Zaandam te combineren in één lesuur., 1934; 286; 1 omslag
      - Stukken betreffende de gemeentelijke verordening voor het Stedelijk Gymnasium te Zutphen., 1935-1937; 287; 1 omslag
      - Stukken betreffende de mogelijke oprichting van een Christelijk Lyceum te Sneek., Mei 1938; 288; 1 omslag
      - Jaarverslag van docenten aan het Stedelijk Gymnasium en de Gemeentelijke H.B.S. te Hengelo over 1953-1954., 289; 1 stuk
      - Stentor, schoolkrant van het Stedelijk Gymnasium te Leeuwarden, herdenkingsnummer bij gelegenheid van het 75-jarig bestaan van de school., 1954; 453; 1 katern
      - Civitas gymnasii Hagani versus Bond van Haags Gymnasiasten, lustrumboekje van de bond met verslag van een schertsproces., April 1955; 454; 1 katern
      - Doorslagen van brieven aan de Raad van Leraren bij het V.H.M.O. en de Raad der gemeente Haarlem betreffende het stichten van een lyceum zonder gymnasiumafdeling te Haarlem., 1958; 290; 2 stukken
      - Afschrift van een brief van de voorzitter van het Nederlands Klassiek Verbond aan de Staatssecretaris van Onderwijs, Kunsten en Wetenschappen betreffende het omzetten van het Stedelijk Gymnasium in Maastricht in een lyceum. Met begeleidend schrijven van de voorzitter van het Verbond aan het genootschap., 28 mei 1960; 291; 2 stukken
      - Correspondentie naar aanleiding van samenvoegingen van scholen door gemeenten en voorstellen tot opheffing van zelfstandige gymnasia., 1966-1967; 455; 1 omslag
      - Stukken betreffende een verzoek om toetsing van de toelatingsprocedure voor de brugklas in het Rotterdamsch Lyceum., Februari - mei 1968; 456; 1 omslag
      - Stukken betreffende bij de Raad van leraren ingediende bezwaren van leraren van het Stedelijk Gymnasium van 's-Hertogenbosch tegen een voorstel tot verplaatsing van het gymnasium naar de westelijke wijk., 1971; 457; 1 omslag
    - Representatieve manifestaties, 2.2.4
      - Feestschrift bij gelegenheid van het 75-jarig bestaan van het genootschap. Gedrukt., 1905; 292; 1 deel
      - Stukken betreffende de herdenking van het 100-jarig bestaan van het genootschap., 1927-1930; 293; 1 omslag
      - Stukken betreffende de viering van het 125-jarig bestaan van de vereniging., 1954-1955; 456, 294
        - Correspondentie en circulaires. 1954-1955, 458; 1 pak
        - Exemplaar van het Gedenkboek. 1955, 294; 1 deel
      - Ingekomen stukken van het Algemeen Nederlandsch Verbond betreffende de subcommissie voor het middelbaar en hoger Onderwijs van de Commissie van het onderzoek naar de nationale geest in Nederland., 1935 en Z.j.; 295; 1 omslag
      - Stukken betreffende de Internationale Vredes Campagne., 1937, 1938; 296; 1 omslag
      - Stukken betreffende de tentoonstelling "Jeugd van Nederland"., 1948-1950; 297; 1 pak
      - Stukken betreffende een tocht van het bestuur van het genootschap aan boord van Hr. Ms. "De Ruyter"., April 1959; 298; 1 omslag
- Archieven van groepen van het genootschap, 3.
  - Leraren in de Wiskunde en Natuurkunde aan Gymnasia en Lycea (LIWENAGEL), 3.1
    - Statuten van de groep LIWENAGEL., 1921; 299; 1 stuk
    - Rapport van de Wiskunde-commissie van de Groep LIWENAGEL. Gedrukt., Juli 1921; 300; 1 katern
    - Rapport van de Wiskunde-commissie betreffende het ontwerp van een minimum-programma voor het onderwijs in de Wiskunde aan de gymnasia. Gedrukt., 1922; 301; 1 katern
    - Ingekomen verslag van de vergadering van 12 januari 1929 van de Natuurkunde-Commissie van LIWENAGEL., 302; 1 stuk
    - Concept-overeenkomst tussen de Vereniging van Leraren in de Wiskunde, de Mechanica en de Cosmografie aan Hoger Burger Scholen (WIMECOS), LIWENAGEL en de Uitgeverij Noordhoff betreffende de uitgave van het tijdschrift "Euclides"., 1956; 303; 1 stuk
    - Rapport van de Leerplan-commissie 1954 van WIMECOS inzake het opstellen van een ontwerp leerplan en een ontwerpeindexamen programma voor wiskunde voor de H.B.S.-B., 1955; 304; 1 katern
    - Rapport van de commissie ter bestudering van een reorganisatie van bet wiskundeonderwijs in de a -afdelingen van de gymnasia en de gymnasiale afdelingen der lycea. Gedrukt., 1950; 305; 1 katern
    - Concept verslag en eindverslag van de Nomenclatuurcommissie inzake wiskundige termen. Gedrukt., 1959; 306; 1 katern
    - Rapport van de commissie ingesteld om te rapporteren over het onderwijs in de Mechanica aan gymnasia. Gedrukt., 1959; 307; 1 katern
    - Rapport van de Commissie Sterrenkunde, ingesteld door de Raad van Leraren., 1962; 308; 1 stuk
      Deze commissie bestond uit vertegenwoordigers van LIWENAGEL, de Nederlandse Astronomen Club, de Vereniging van Leraren in Natuur- en Scheikunde en WIMECOS.
    - Concept van een rekest van het bestuur van de groep LIWENAGEL betreffende het schriftelijk eindexamen van natuurkunde en scheikunde., 29 oktober 1960; 309; 1 stuk
    - Ingekomen rapport betreffende het biologie practicum in de hogere klassen van het voortgezet hoger- en middelbaar onderwijs, uitgebracht door de sectie biologie van het Christelijk Pedagogisch Studiecentrum, met doorslag van een adhesiebetuiging aan de inspectie VHMO., 1962; 310; 1 katern
    - Reglement van het Congres van Leraren in de Wiskunde en de Natuurwetenschappen. Gedrukt., Z.j.; 311; 1 stuk
    - Verslagen van het Nederlands Congres van Leraren in de Wiskunde en de Natuurwetenschappen, deel 3, 5, 7, 9-16., 1936, 1940, 1948, 1952, 1954, 1956, 1958, 1960,1962, 1964, 1966; 312; 1 omslag
    - Ingekomen referaten van Nederlandse wiskundigen inzake wiskunde en rekenkunde bij Liwenagel van de Nederlandse subcommissie van de International commission on mathematical instruction, nr. III-VIII., 1962-1965; 459; 1 pak
    - Circulaire van Liwenagel aan zijn leden naar aanleiding van de opheffing van het genootschap., 5 juni 1972; 460; 1 stuk
  - Leraren aan Christelijke Gymnasia en Lycea, 3.2
    - Ontwerp van een adres van leraren aan christelijke gymnasia om mogelijkheid tot afkoping van hun pensioen wegens opneming in een christelijk pensioenfonds. Gehectografeerd., 1 januari 1901; 461; 1 stuk
    - Notulen van de vergaderingen en jaarverslagen., 1920-1968; 313-314; 2 delen
      - 1920-1954, 313
      - 1954-1968, 314
    - Interne bestuurscorrespondentie., 1936; 462
    - Vervalt (een beschadigde doorslag van een stuk, waarvan het origineel zich in nr. 228 bevindt, is verwijderd), 463
    - Correspondentie., 1947-1963; 464-468; 5 omslagen
      De stukken van 1952, 1953, 1962-1963 zijn ernstig door vocht aangetast.
      - 1947-1948, 464
      - 1949-1951, 465
      - 1952, 466
      - 1953, 467
      - september 1962 - december 1963, 468
    - Correspondentie met de Commissie ter voorbereiding van een diploma voor het Godsdienstonderwijs aan de christelijke scholen voor voorbereidend hoger en middelbaar onderwijs., 1948; 315; 1 katern
    - Verslag van een congres van het Internationaal Verbond van Christelijke opvoedings- en onderwijsorganisaties te Brussel., 1959; 316; 1 katern
    - Ingekomen brieven bij D.J.A. Westerhuis., 1919-1943; 469; 1 omslag
      Deze stukken zijn door Westerhuis in het archief gedeponeerd.
  - Leraren in de Moderne Talen, Geschiedenis en Aardrijkskunde (MoGA), 3.3
    - Statuten van de groep MoGA., 1930; 317; 1 stuk
    - Samenwerking in het taalonderwijs aan gymnasiale inrichtingen, rapport uitgebracht na opdracht van de groepen MoGA en Classici., 1934; 470; 1 katern
    - Notulen van de bestuurs- en algemene ledenvergaderingen van de groep MoGA, met jaarverslagen., 1936-1969; 318-319; 2 delen
      - 1936-1961, 318
      - 1961-1969, 319
    - Correspondentie van MoGA met de procureur-generaal in Den Haag om toestemming voor te houden jaarvergaderingen., 1940-1943; 471; 1 omslag
    - Overdruk van een artikel van P. Geyl over het geringe aantal lesuren geschiedenis in het middelbaar onderwijs., Z.j. (na 1946); 472; 1 stuk.
    - MoGA: brochure: "een poging tot omschrijving van de stof voor het gymnasiaal eindexamen in de geschiedenis"., 1949; 473; 1 katern
    - Doorslag van een brief van MoGA ten geleide van een afschrift van een brief van de secretaris van de vereniging "Levende Talen" aan de minister van Onderwijs, Kunsten en Wetenschappen, met bezwaren tegen een voorstel tot samenvoeging van de cursussen moderne talen en Nederlands in de hogere klassen middelbaar onderwijs., 24 februari 1950; 474; 2 stukken.
    - Rapport "begin-latijn" van de studiegroep Didactiek Oude Talen., Z.j. (ca. 1960-1961); 475; 1 katern
    - Archief van een commissie van MoGA over het gebruik van schoolbibliotheken., 1961-1962; 476; 1 omslag
- Documentatie, 4.
  - Verzamelde stukken over het gymnasiaal en voorbereidend hoger onderwijs., 1898-1847 en z.j.; 320..357
    Tot aan de Tweede Wereldoorlog viel het gymnasiaal onderwijs niet onder het regime van de Wet-Middelbaar Onderwijs. maar als "voorbereidend hoger onderwijs" onder de Wet Hoger Onderwijs van 1876.
    - Hoe kan de aansluiting van het lager onderwijs aan het middelbaar- en gymnasiaal onderwijs verbeterd worden? Tekst van een inleiding door P. Hoestra. 1898, 320; 1 katern
    - Rapport van de Commissie voor de aansluiting van het lager- bij het middelbaar- en voorbereidend hoger onderwijs te Hengelo. 1930, 321; 1 deel
    - Stuk houdende een voorstel tot wijziging van de artikelen 11 en 12 van de Wet op het Hoger Onderwijs door dr. A.H.G.P. van den Es. 1881, 327; 1 katern
    - "Enkele opmerkingen omtrent de wenschelijke hervormingen bij het eindexamen gymnasium", door dr. P. Leendertz. jr. 1902, 328; 2 katernen
    - "Een beschouwing over de pensioenen voor leeraren", door J.M. Thiel. 1905, 329; 1 katern
    - "De literatuur uit de Romeinschen keizertijd op onze gymnasia", door dr. D. Plooy. 1914, 331; 1 katern
    - "De taalkundige opleiding der classici", door D.C. Hesseling. Overdruk uit Vragen des Tijds. 1916, 332; 1 katern
    - "De Duitsche invloed op het onderwijs in de Oude Talen in Nederland", door A. Diepenbrock. 1917, 333; 1 katern
    - Rapport betreffende het tekenonderwijs op het gymnasium, opgesteld door het bestuur der Nederlandsche Vereeniging voor Teekenonderwijs. 1917, 334; 1 katern
    - "De gymnasiale reorganisatie", door dr. J. Hooykaas. Overdruk uit "Onze Eeuw", jaargang 1918, aflevering 5. 1918, 337; 1 katern
    - "De gymnasiale geest en de realia aan ß-gymnasium" door dr. E. Reinders. 1920, 338; 1 katern
    - "De toekomst der klassieke vorming in Nederland" door dr. H. Wagenvoort jr. 1921, 339; 1 katern
    - "De klassieke opvoeding, pleidooi voor het behoud eener nationale traditie" door mr. H.G.J. Maas Geesteranus. 1922, 340; 1 deel
    - De hervorming van ons middelbaar onderwijs en de klassieke opleiding, door prof. H. Burger. 1922, 341; 1 deel
    - "Het Utrechtsche voorbereidend hooger en middelbaar onderwijs en de Rijkssubsidie", uitgave van het bestuur van de Utrechtsche Leerarenvereeniging 1925, 343; 1 deel
    - "Docendi ars docenda", door dr. L. Alma. 1928, 345; 1 katern
    - "De doodsklok van het gymnasium", door E. Slijper. 1928, 346; 1 katern
    - Rapport omtrent de enquête gehouden door het comité "Onze kinderen", betreffende de verbreiding en de oorzaken der moeilijkheden door gezinnen ondervonden tengevolge van de eisen, welke het onderwijs op de gymnasia en hogere burgerscholen aan de kinderen stelt. 1929, 347; 1 deel
    - "Nieuw Griekenland", tekst van een rede uitgesproken op de 102e algemene vegadering van het genootschap door Sophia Antoniades. 1932, 352; 1 katern
    - Rapport uitgebracht door de Commissie ter bestudering van de Wettelijke Regeling van het Voorbereidend Hooger- en het Middelbaar onderwijs ingesteld door de Katholieke Organisatie van het Voorbereidend Hooger en Middelhaar onderwijs. 1932, 351; 1 deel
    - "De Culturele beteekenis der natuurwetenschappen", tekst van een voordracht van prof. dr. L.S. Ornstein. 30 augustus 1935, 353; 1 katern
    - "De klassieke vorming en het schema Bolkestein", door dr. J.H. Thiel. 1947, 354; 1 katern
    - "De vereenvoudigde spelling en de gymnasia", door dr. J.B. Schepers. Z.j., 356; 1 katern
    - "Het teekenonderwijs op het gymnasium", door B. Merema. Z.j., 357; 1 stuk
  - Verzamelde stukken over onderwijs in het algemeen en over niet-gymnasiaal onderwijs., 1907-1968; div. nrs.
    - "Het verschijnsel der tuchteloosheid", verslag van een onderzoekscommissie van het Algemeen Nederlands Verbond over losbandige jeugd. December 1907, 479; 1 katern
    - "Correspondentie-onderwijs", presentexemplaar van de Vereeniging tot bevordering der vakopleiding van handwerkslieden in Nederland. Z.j. (1908), 480; 1 katern
    - "Memoires sur l'éducation morale ", congresstukken voor het tweede internationale congres voor zedelijke opvoeding in Den Haag op 22-27 augustus 1912. 1912, 481; 1 deel.
    - "Het vijftigjarig bestaan van de Wet op het Middelbaar Onderwijs 1863-1913", bijvoegsel van het Weekblad van 1 mei 1913. 1913, 330; 1 deel
    - "Von der Universität, Erreichtes und Erhofftes", rede van Ulrich von Wilamowitz-Muellendorff aan de universiteit van Berlijn ter herdenking van de stichter Frederik Willem III, koning van Pruisen op 3 augustus 1916. 1916, 482; 1 katern
    - "Een oplossing van het onderwijsvraagstuk", door H.C. van Capelle. 1917, 335; 1 deel
    - "De invloed van het onderwijs en de opvoeding op het kunst"begrip"". Rapport van de Commissie hiertoe benoemd door het Verbond van Nederlandsche Kunstenaarsverenigingen. 1917, 336; 1 deel
    - Rapport over een enquête inzake vooruitgang of achteruitgang in het geestelijk en zedelijk gehalte van de rijpere jeugd, ingesteld door de Bond ter behartiging van de belangen van het kind. 1923, 342; 1 deel
    - Richtlijnen ter verbetering van ons middelbaar onderwijs, door prof. dr. J.W. Langelaan. 1927, 344; 1 deel
    - Ingekomen tekst van de radiolezing van zr. Germana, directrice van de St. Pius Middelbare School voor Meisjes te Amsterdam over haar school op 22 juni 1930., 484; 1 katern
    - Jaarboekje van de Vereeniging van Leeraren en Leeraressen bij het middelbaar onderwijs in Nederlands Indië. 1931, 348; 1 deel
    - "Muziek in opvoeding en onderwijs", door dr. H.E. Becht. 1931, 349; 1 katern
    - "Hoe deskundigen van verschillende richting over de Rijkssalarisregeling der leeraren denken", brochure uitgegeven door de Plaatselijke Vereeniging van Leeraren en Leeraressen bij het middelbaar onderwijs te Rotterdam. 1932, 350; 1 katern
    - "De opleiding van leraren in Pruisen", brochure van G.A. Dudok. Groningen 1933, 485; 1 katern
    - "Les écoles de Pays-Bas", door P.J. Idenburg. Voorlichtingsbrochure van het ministerie van Onderwijs, Kunsten en Wetenschappen, vormgegeven door Piet Zwart. 1937, 486; 1 deel
    - "De instelling van een lichaam met verordenende bevoegdheid op onderwijsgebied", door P. Doornenbal. 1948, 355; 1 katern
    - Rapport van de Raad van Leraren betreffende de rechtspositie van leraren bij het VHMO, met later toegevoegde documentatie over regelingen, afvloeiingsregelingen en ontwerpen daarvan. 1952-1972, 487-489; 3 pakken
      - Rapport van de Raad met gegevens van het Rijk en de gemeenten Arnhem - Delft. 1952-1972, 487
      - Gegevens van de gemeenten Deventer - Groningen. 1958-1970, 488
      - Gegevens van de gemeenten Kampen-Zwolle en de regio Midden-Kennemerland. 1962-1971, 489
    - Grondbegrippen van de nucleaire technologie, uitgegeven door de Commissie van de Europese Gemeenschap voor Atoomenergie. Oktober 1961, 490; 1 katern
    - Ingekomen circulaire van de Werkgroep Onderwijzersopleiding. 1962-1964, 491; 1 katern
    - Berichten van de stichting Contactcentrum Bedrijfsleven-Onderwijs. 1962-1971, 492-493; 2 omslagen
      - Nr. 53-104 met bijlagen. Mei 1962 - mei 1967, 492
      - Nr. 105-152. Juni 1967- oktober 1971, 493
    - Onderzoek VWO, verslag van een conferentie van schoolleiders, uitgebracht door het Christelijk Pedagogisch Studiecentrum VWO/HAVO op12 november 1968. Gedrukt. 1968, 494; 1 katern
    - Ingekomen circulaires betreffende onderwijsvernieuwing en protestacties met die doelstelling. 1966-1971, 495; 1 omslag
  - Verzamelde stukken over gymnastiek en lichamelijke opvoeding., 322-326, 483
    - Gymnastiek en sport. Tekst van een voordracht gehouden door prof. dr. J.F. Wenckenbach. 1905, 322; 1 katern
    - "De volledige gymnastiek voor mannelijke leerlingen van 13 tot 20 jaar", door J.A.A. van de Boom. 1916, 323; 1 deel
    - Grondslagen voor een rationeel stelsel van lichamelijke jeugd-opvoeding, voordracht van W. Ketting in de algemene vegadering van de Vereeniging van leeraren in de Gymnastiek aan Gymnasia, Hoogere Burgerscholen en Kweekscholen, 31 december 1919. Gedrukt. 1919, 483; 1 katern
    - Voorbereidend hoger- en middelbaar onderwijs en lichamelijke opvoeding. Uitgave van de Nationale R.K. Vereeniging van leraren en onderwijzers in de gymnastiek. 1932, 324; 1 katern
    - "Gedachten over de lichamelijke oefening op de middelbare school", tekst van de lezing van G. Bolkestein, uitgesproken op een vergadering van de Vereniging van leraren en onderwijzers in de lichamelijke opvoeding in Nederland. 1933, 325; 1 katern
    - Rapport "betreffende de lichamelijke opvoeding op de diverse scholen. Z.j., 326; 1 katern
  - Statuten en reglementen van de Vereniging van Leraren bij het Christelijk voorbereidend hoger- en middelbaar onderwijs., Z.j.; 358; 1 katern
    Archivalia van deze vereniging zijn gedeponeerd in het archief van de Raad van Leraren, zie toegang 2.19.069.
  - Verzameling stukken over documentatieverzamelingen., 1893-1917; 359, 477-478
    - Statuten der Vereniging Het Nederlandsch Schoolmuseum. Gedrukt. Z.j. (1893), 359; 1 katern
    - "Mededelingen van het Nederlandsch Schoolmuseum" 12-20, 22, 26, met catalogus van het museum. 1905-1917, 477; 1 pak
    - Ingekomen aflevering van de catalogus van de Pedagogische bibliotheek van het Nederlandsch Onderwijzersgenootschap, aanwinsten april 1905- december 1907, met geleidebrief. 1907, 478; 1 deel